臺灣高等法院民事裁定　　　　　　　　　100年度抗字第664號
抗　告　人　曾秀絨
上列抗告人因相對人即債權人兆豐國際商業銀行股份有限公司與
債務人吳瑞濱間清償債務強制執行聲明異議事件，對於中華民國
99年12月24日台灣桃園地方法院99年度執事聲字第128 號所為裁
定提起抗告，本院裁定如下：
    主  文
抗告駁回。
抗告程序費用由抗告人負擔。
    理  由
一、按對於裁定，得為抗告，民事訴訟法第482條定有明文。 又
    抗告為受裁定之當事人或其他訴訟（利害）關係人，對於裁
    定聲明不服之方法。本件抗告人為相對人即債權人兆豐國際
    商業銀行股份有限公司（下稱債權人）與債務人吳瑞濱（下
    稱債務人）間清償債務強制執行事件（原法院98年度司執字
    第78122號，下稱系爭執行事件 ）之拍定人，對於原法院就
    系爭執行事件在民國99年7月1日上午11時所為之第3 次拍賣
    程序（下稱系爭拍賣程序）聲請撤銷，經原法院司法事務官
    為准許之處分（98年度司執字第78122號）， 債權人因此聲
    明異議，經原法院裁定廢棄司法事務官所為上開處分（下稱
    原裁定），則抗告人以其為利害關係人，對於原裁定提起本
    件抗告，尚無不合，先予敘明。
二、本件抗告意旨略以：系爭拍賣程序之期日通知並未合法送達
    債務人，原法院所踐行之程序已有欠缺。又債權人明知系爭
    拍賣之不動產為輻射屋竟隱匿不陳報，且該不動產前因原所
    有權人詹德光積欠債務經債權人聲請強制執行（下稱前案）
    ，由原法院在前案執行程序於拍賣公告刊載業經列管為輻射
    屋，則原法院於系爭執行事件未依職權調查前案，顯不符強
    制執行法第19條規定。而抗告人雖已繳足價金，並經原法院
    核發給權利移轉證明，惟系爭拍賣價金尚未交付債權人且尚
    未點交，執行程序並未終結，抗告人自得聲請撤銷系爭拍賣
    程序。為此提起抗告，求為廢棄原裁定等語。
三、經查：
  (一)按當事人或利害關係人，對於執行法院強制執行之命令，
      或對於執行法官、書記官、執達員實施強制執行之方法，
      強制執行時應遵守之程序，或其他侵害利益之情事，得於
      強制執行程序終結前，為聲請或聲明異議。但強制執行不
      因而停止。強制執行法第12條第1 項定有明文。而特定標
      的物之執行程序有聲請或聲明異議，係以該標的物之拍賣
      程序終結，其執行程序即告終結，如執行標的物為不動產
      者，應以買受人領得執行法院發給之權利移轉證書時，拍
      賣程序即終結，執行程序縱有瑕疵，當事人或利害關係人
      均不得再聲請或聲明異議，執行法院亦無權撤銷已終結之
      執行程序（最高法院99年度台抗字第164 號裁定意旨參照
      ）。
  (二)系爭執行事件經原法院定期於99年7月1日就債務人所有坐
      落桃園縣桃園市○○段武陵小段191地號、192地號、193
      地號，權利範圍均為萬分之347 及其上桃園縣桃園市○○
      段武陵小段1119建號，即門牌號碼桃園縣桃園市○○路52
      2號7樓之3房地（下稱系爭不動產）進行系爭第3次拍賣程
      序，由抗告人以新台幣1,889,600 元拍定，原法院於抗告
      人繳足全部價金後，於99年7月9日核發不動產權利移轉證
      書，經抗告人於同年月16日收受。嗣抗告人於99年8月9日
      以系爭不動產為輻射屋，債權人並未據實陳報系爭不動產
      之實際狀況為由，聲請撤銷系爭拍賣程序，經原法院司法
      事務官於99年11月4 日處分撤銷系爭拍賣程序等情，業經
      本院核閱系爭執行事件全卷無訛。準此以觀，系爭拍賣程
      序於抗告人99年7 月16日領得原法院核發之權利移轉證書
      時即已終結，乃抗告人遲至99年8月9日始具狀聲明異議，
      聲請撤銷系爭拍賣程序，依上開說明，無從准許。原裁定
      據此認原法院司法事務官上開處分不當予以廢棄，尚無不
      合。抗告意旨仍執前詞指摘原裁定不當，聲明廢棄，為無
      理由，應予駁回。
四、據上論結，本件抗告為無理由，爰裁定如主文。
中    華    民    國   100    年    5     月    31    日
                    民事第十庭
                        審判長法  官  張宗權
                              法  官  林曉芳
                              法  官  鄭純惠
正本係照原本作成。
本裁定除以適用法規顯有錯誤為理由外，不得再抗告。如提起再
抗告，應於收受後10日內委任律師為代理人向本院提出再抗告狀
。並繳納再抗告費新台幣１千元。
中    華    民    國   100    年    6     月    3     日
                              書記官  劉麗芬